【裁判字號】    97,訴緝,12
【裁判日期】    970328
【裁判案由】    毒品危害防制條例
【裁判全文】
臺灣桃園地方法院刑事判決              97年度訴緝字第12號
公  訴  人  臺灣桃園地方法院檢察署檢察官
被      告  甲○○原名彭宏義.
上列被告因毒品危害防制條例案件，經檢察官提起公訴（95年度
毒偵字第5939號），暨言詞追加起訴（原96年度毒偵字第288 號
、第805 號、第1593號移送併辦意旨書），被告於準備程序進行
中為有罪之陳述，經告知審式簡判程序之旨，並聽取當事人之意
見，而由本院合議庭裁定由受命法官獨任進行簡式審判程序審理
後，檢察官聲請改依協商程序而為判決，本院判決如下：
    主  文
甲○○施用第一級毒品，處有期徒刑柒月，減為有期徒刑月又
拾伍日；又施用第一級毒品，處有期徒刑柒月，減為有期徒刑
月又拾伍日，扣案之第一級毒品海洛因壹包（驗餘淨重零點零壹
公克，空包裝重零點壹柒公克），沒收銷燬之，扣案之注射針筒
壹支，沒收之；又施用第一級毒品，處有期徒刑柒月，減為有期
徒刑月又拾伍日，扣案之包裝袋貳只、吸管壹支，沒收之；又
施用第一級毒品，處有期徒刑柒月，減為有期徒刑月又拾伍日
，扣案之注射針筒壹支、包裝袋壹只、生理食鹽水壹瓶，沒收之
；又施用第二級毒品，處有期徒刑肆月，減為有期徒刑貳月，扣
案之甲基安非他命壹包（毛重零點公克），沒收銷燬之；又施
用第二級毒品，處有期徒刑肆月，減為有期徒刑貳月，扣案之安
非他命吸食器壹組、打火機壹個、包裝袋貳只，沒收之。應執行
有期徒刑壹年貳月，扣案之第一級毒品海洛因壹包（驗餘淨重零
點零壹公克，空包裝重零點壹柒公克）、甲基安非他命壹包（毛
重零點公克），均沒收銷燬之，扣案之注射針筒貳支、吸管壹
支、生理食鹽水壹瓶、安非他命吸食器壹組、打火機壹個、包裝
袋伍只，沒收之。
    事實及理由
一、甲○○前因違反毒品危害防制條例案件，經本院裁定送觀察
    、勒戒後，認有繼續施用毒品傾向，再裁定送勒戒處所施以
    強制戒治，嗣於民國91年10月23日裁定停止強制戒治並付保
    護管束，在92年1 月10日付保護管束期滿。詎仍未戒除毒癮
    ，而在下列時、地為施用毒品之犯行：
    (一)基於施用第一、二級毒品之犯意，分別於95年11月11日凌
      晨1 時40分為警採尿回溯26小時及96小時內之某時許（起
      訴書誤載為回溯5 日及4 日內），在某不詳地點，施用第
      一級毒品海洛因及第二級毒品甲基安非他命（起訴書誤載
      為安非他命）各1 次，嗣於95年11月11日凌晨1 時5 分許
      ，為警於桃園縣龍潭鄉○○路與大同路路口查獲，並扣得
      甲基安非他命1 包（毛重0.3 公克）。
    (二)基於施用第一級毒品之犯意，於95年12月22日晚間10時許
      ，在桃園縣龍潭鄉烏樹林村16鄰烏林26號住處內，施用第
      一級毒品海洛因1 次，嗣於翌日（23日）上午7 時20分許
      ，為警在桃園縣龍潭鄉○○街40巷口查獲，並扣得海洛因
      1 包（驗餘淨重0.11公克，空包裝重0.17公克）、注射針
      筒1 支。
    (三)基於施用第一級毒品之犯意，於96年1 月24日晚間10時10
      分許，在桃園縣平鎮市○○街109 號住處內，施用第一級
      毒品海洛因1 次，嗣於同日晚間10時25分許，為警在上址
      查獲，並扣得包裝袋2 只、吸管1 支。
    (四)基於施用第一、二級毒品之犯意，分別於96年3 月11日下
      午4 時30分為警採尿回溯26小時及96小時內之某時許（移
      送併辦意旨書誤載為回溯5 日及4 日內），在某不詳地點
      ，施用第一級毒品海洛因及第二級毒品甲基安非他命（移
      送併辦意旨書誤載為安非他命）各1 次，嗣於96年3 月11
      日下午3 時20分許，為警於桃園縣平鎮市○○街109 號查
      獲，並扣得注射針筒1 支、生理食鹽水1 瓶、安非他命吸
      食器1 組、打火機1 個、包裝袋3 只。
    (五)案經桃園縣政府警察局平鎮分局、龍潭分局報請臺灣桃園
      地方法院檢察署檢察官偵查後提起公訴。
二、證據名稱：
    (一)被告於本院訊問及準備程序中之自白。
    (二)台灣檢驗科技股份有限公司於95年11月29日、96年2 月 9
      日、2 月5 日、3 月30日分別出具之濫用藥物尿液檢驗報
      告各1 份及桃園縣政府警察局平鎮分局、龍潭分局被採尿
      人姓名編號對照表各2 份、桃園縣政府警察局龍潭分局檢
      體監管紀錄表1 份、扣押物品清單附卷可稽。
    (三)扣案之第一級毒品海洛因1 包（驗餘淨重0.01公克，空包
      裝重0.17公克）、甲基安非他命1 包（毛重0.3 公克）、
      注射針筒2 支、吸管1 支、生理食鹽水1 瓶、安非他命吸
      食器1 組、打火機1 個、包裝袋5 只。
三、本件經檢察官、被告及公設辯護人於審判外達成協商之合意
    ，且被告已認罪，其合意內容為：被告就其前後4 次所犯之
    施用第一級毒品罪，願受科刑範圍各為有期徒刑7 月，並均
    減為有期徒刑3 月又15日；就其先後所犯之2 次施用第二級
    毒品罪，願受科刑範圍各為有期徒刑4 月，並均減為有期徒
    刑2 月，合併定應執行刑為有期徒刑1 年2 月。經查，上開
    協商合意並無刑事訴訟法第455 條之4 第1 項所列情形之一
    ，且檢察官聲請改依協商程序而為判決，本院爰不經言詞辯
    論，於協商合意範圍內為協商判決。
四、被告所犯上開各罪之犯罪時間，均係在96年4 月24日以前，
    且悉合於中華民國九十六年罪犯減刑條例所規定之減刑條件
    ，爰依該條例之規定，各減其刑期之2 分之1 ，並定其應執
    行刑如主文所示。
五、扣案之白粉1 包，經法務部調查局鑑定結果，確含有第一級
    毒品海洛因成分，驗餘淨重0.01公克，空包裝重0.17公克，
    有法務部調查局96年2 月17日調科壹字第09623013650 號鑑
    定書1 份在卷可憑，與扣案之第二級毒品甲基安非他命，應
    堪認均係違禁物無訛。又參以法務部調查局93年11月16日調
    科壹字第09362396550 號函釋說明：一般而言，本局鑑驗毒
    品秤重主要係以傾倒，必要時亦會輔以刮杓刮取之方式，儘
    可能將原送驗包裝袋內毒品與包裝袋分離後各別秤重，所得
    之毒品重量稱為「淨重」，包裝袋重量則以「空包裝重」稱
    之。然無論依上述何種方法分離，原送驗包裝袋內均仍會有
    微量毒品成分殘留等語以觀，堪認本件包裝袋2 包與殘留其
    上之第一級毒品海洛因、第二級毒品甲基安非他命無法析離
    ，而均應視為毒品，故應與所盛裝之第一、二級毒品併予宣
    告沒收銷燬之，附此敘明。又扣案之注射針筒2 支、吸管 1
    支、生理食鹽水1 瓶、安非他命吸食器1 組、打火機1 個、
    包裝袋5 只，係供被告犯本件之罪所使用之物，且為被告所
    有，業據其陳明在卷，亦應依刑法第38條第1 項第2 款之規
    定，宣告沒收之。至被告於96年1 月24日為警查獲該次所扣
    案之安非他命玻璃球吸食器1 個，因該次被告為警採尿之尿
    液經送鑑定後，僅呈現鴉片類之陽性反應，是該吸食器即非
    被告所犯該次犯行所用之物，且亦不屬專供施用之器具，故
    爰不另為沒收之諭知，附此敘明。
六、應適用之法條：刑事訴訟法第273 條之1 第1 項、第455 條
    之4 第2 項、第455 條之8 ，毒品危害防制條例第10條第 1
    項、第2 項、第18條第1 項前段，刑法第11條前段、第47條
    第1 項、第38條第1 項第2 款、第51條第5 款，中華民國九
    十六年罪犯減刑條例第2 條第1 項第3 款、第7 條。
七、本判決除有刑事訴訟法第455 條之4 第1 項第1 款、第2 款
    、第4 款、第6 款、第7 款所定情形之一，或違反同條第 2
    項規定者外，不得上訴。
八、如不服本判決，應於判決送達之翌日起10日內，向本院提出
    上訴書，上訴於第二審法院。
本案經檢察官董良造到庭執行職務。
中    華    民    國    97    年     3    月    28    日
                        刑事第十庭    法  官   蘇昌澤
以上正本證明與原本無異。
如不服本判決，應於判決送達後10日內向本院提出上訴狀（應附
繕本），其未敘述上訴理由者，應於上訴期間屆滿後20日內補提
理由書狀於本院，上訴於臺灣高等法院。
                                      書記官  田宜芳
中    華    民    國    97    年    4     月    3     日
附錄論罪科刑依據之法條：
毒品危害防制條例第10條
施用第一級毒品者，處 6 月以上 5 年以下有期徒刑。
施用第二級毒品者，處 3 年以下有期徒刑。
毒品危害防制條例第18條
查獲之第一、二級毒品及專供製造或施用第一、二級毒品之器具
，不問屬於犯人與否，均沒收銷燬之；查獲之第三、四級毒品及
製造或施用毒品之器具，無正當理由而擅自持有者，均沒入銷燬
之。但合於醫藥、研究或訓練之用者，得不予銷燬。
前項合於醫藥、研究或訓練用毒品或器具之管理辦法，由法務部
會同行政院衛生署定之。


司法院資訊處製作；財團法人民間司法改革基金會備份。
